臺灣板橋地方法院刑事判決　　　　　　　　　　　　　九十一年度訴字第三四五號
　　公　訴　人　臺灣板橋地方法院檢察署檢察官
　　被　　　告　丙○○
右列被告因賭博案件，經檢察官提起公訴（九十年度偵字第六三七二號），本院判決
如左：
    主  文
丙○○共同以賭博為常業，處有期徒刑貳月，如易科罰金，以參佰元折算壹日，緩刑
參年。
扣案電動賭博機具水果盤肆台、小瑪莉壹台、麻將台貳台、彈珠台參台（以上含ＩＣ
板共十塊）、賭資新台幣壹萬零柒佰伍拾元、代幣伍佰個、每日收資記錄表壹張、監
視器（含螢幕）貳組均沒收。
    事  實
一、乙○○（審理中，另結）明知未依電子遊戲場業管理條例規定辦理營利事業登記
    證者，不得經營電子遊戲場業，竟未依電子遊戲場業管理條例規定向主管機關辦
    理營利事業登記，復基於常業賭博之犯意，自民國九十年三月二十一日起，在臺
    北縣板橋市○○路○段三十一巷九十一弄八號公眾得出入之場所開設電子遊戲場
    ，擺設電動賭博機具水果盤四台、小瑪莉一台、麻將台二台、彈珠台三台，與不
    特定之賭客賭博財物，並以每月薪資新臺幣（下同）二萬三千元之代價，聘僱知
    情之丙○○為櫃台人員，負責兌換代幣及按比率洗分兌換現金予客人之工作，而
    共同無照經營電子遊戲場業，並均賴以維生，以之為常業。賭客之賭法為以現金
    向丙○○兌換代幣，再以代幣投入上揭電動賭博機具，以分數把玩，如押中，可
    得倍數不等之分數，並可以機台積分，按分數比例向丙○○洗分兌換現金，如不
    中，分數悉歸於零，賭客之賭資歸乙○○所有。嗣於九十年三月二十八日下午三
    時三十分許，適有甲○○（審理中，另結）在上址電子遊戲場之公眾得出入之場
    所賭玩水果盤機台時，遭警當場查獲，另一名賭客黃昱博（另經公訴人為不起訴
    之處分）則甫兌換代幣投入機台，尚未開始賭玩即遭警查獲。警方並在上址扣得
    上開電動賭博機具水果盤四台、小瑪莉一台、麻將台二台、彈珠台三台（含ＩＣ
    板十塊）、賭資一萬零七百五十元、代幣五百個、每日收資記錄表一張、監視器
    （含螢幕）二組等物。
二、案經臺北縣政府警察局（即改制前之臺北市警察局）移送臺彎板橋地方法院檢察
    署檢察官偵查起訴。
    理  由
一、訊據被告丙○○對於右揭犯行坦白供認，核與共同被告乙○○於警訊時及偵查中
    所供情節大致相符，共同被告乙○○坦承其並未有營業執照而經營上揭電玩業賭
    博財物，亦與同案被告即賭客甲○○暨證人黃昱博於警訊、偵查中所述情節相符
    ，此外，復有照片一幀及現場查獲之上開電動賭博機具水果盤四台、小瑪莉一台
    、麻將台二台、彈珠台三台（含ＩＣ板十塊）、賭資一萬零七百五十元、代幣五
    百個、每日收資記錄表一張、監視器（含螢幕）二組扣案可資佐證，足見被告之
    自白與事實相符，是被告丙○○之事證明確，犯行洵堪認定，應予依法論科。
二、核被告丙○○所為，係犯刑法第二百六十七條之常業賭博罪及違反電子遊戲場業
    管理條例第十五條規定而犯同條例第二十二條之罪，被告丙○○與共同被告乙○
    ○二人間，互有犯意聯絡及行為分擔，均係共同正犯，又其等二人所犯上開二罪
    間，有方法結果之牽連關係，係牽連犯，應從一重依常業賭博罪處斷。爰審酌被
    告丙○○之素行尚屬良好，又其智識程度、犯罪之動機、目的、手段、犯罪時間
    不長、所生之危害及犯罪後坦承犯行，態度良好，足見有悔悟之意等一切情狀，
    量處如主文所示之刑，並諭知易科罰金之折算標準。查被告丙○○前未曾受有期
    徒刑以上刑之宣告，有台灣高法院被告全國前案紀錄表、臺灣高等法院檢察署刑
    案記錄簡覆表各一紙在卷可稽，經此教訓後，應已知警惕，由其犯罪後之態度觀
    之，信無再犯之虞，本院因認對其所宣告之刑以暫不執行為適當，爰併予宣告緩
    刑三年，以啟自新。
三、扣案電動賭博機具水果盤四台、小瑪莉一台、麻將台二台、彈珠台三台（含ＩＣ
    板十塊）、代幣五百個係當場賭博之器具；賭資一萬零七百五十元，係賭檯上查
    扣之財物；每日收資記錄表一張、監視器（含螢幕）二組，則係共同被告乙○○
    所有，供經營上開電子遊戲場業、常業賭博所用之物，分據被告及共同被告乙○
    ○供承在卷，均應依法宣告沒收。
據上論斷，應依刑事訴訟法第二百九十九條第一項前段，電子遊戲場業管理條例第十
五條、第二十二條，刑法第十一條前段、第二十八條、第二百六十七條、第二百六十
六條第二項、第五十五條、第四十一條第一項前段、第七十四條第一款、第三十八條
第一項第二款，罰金罰鍰提高標準條例第一條前段、第二條，判決如主文。
本案經檢察官方伯勳到庭執行職務。
中      華      民      國      九十一    年      四      月    四      日
                                      臺灣板橋地方法院刑事第五庭
                                          法  官    陳   秀   
右正本證明與原本無異。
如不服本判決，應於判決送達後十日內向本院提出上訴狀 (應附繕本) ，上訴於臺灣
高等法院。
                                          書記官    張   惠   芳
中      華      民      國      九十一    年      四     月     八      日
附錄本案論罪科刑法條全文
刑法第二百六十七條
以賭博為常業者，處二年以下有期徒刑，得併科一千元以下罰金。
刑法第二百六十六條
在公共場所或公眾得出入之場所賭博財物者，處一千元以下罰金，但以供人暫時娛樂
之物為賭博者，不在此限。（罰金數額已依罰金罰鍰提高標準條例提高為十倍）
當場賭博之器具與在賭檯或兌換籌碼處之財物，不問屬於犯人與否，沒收之。
電子遊戲場業管理條例第十五條：
未依本條例規定辦理營利事業登記者，不得經營電子遊戲場業。
電子遊戲場業管理條例第二十二條：
違反第十五條規定者，處行為人一年以下有期徒刑、拘役或科或併科新臺幣五十萬元
以上二百五十萬元以下罰金。
